臺灣板橋地方法院刑事判決　　　　　　　100年度訴字第768號
公　訴　人　臺灣板橋地方法院檢察署檢察官
被　　　告　陳志雄
上列被告因違反毒品危害防制條例案件，經檢察官提起公訴（99
年度毒偵字第8088號），被告就被訴事實為有罪之陳述，經告知
被告簡式審判程序之旨，並聽取當事人之意見後，本院裁定進行
簡式審判程序，判決如下：
    主  文
陳志雄施用第一級毒品，累犯，處有期徒刑壹年參月。
    事  實
一、陳志雄前因施用毒品案件，經本院以87年度毒聲字第2021號
    裁定送觀察、勒戒後，認無繼續施用毒品之傾向，由臺灣板
    橋地方法院檢察署檢察官於民國88年2 月25日以88年度偵緝
    字第223 號處分不起訴確定；又因施用毒品案件，經本院以
    88年度毒聲字第6678號裁定送觀察、勒戒後，認無繼續施用
    毒品之傾向，於88年12月24日執行觀察、勒戒完畢釋放，並
    由同署檢察官以88年度毒偵緝字第442 、443 號為不起訴處
    分確定。嗣又因施用毒品案件，經裁定送觀察、勒戒及強制
    戒治，於90年3 月13日停止強制戒治付保護管束，90年7 月
    23日保護管束期滿而執行強制戒治完畢，此次施用毒品犯行
    並經檢察官提起公訴，由本院以89年度易字第3416號判決判
    處有期徒刑3 月確定；復於91年間因施用毒品等案件，除經
    本院裁定送強制戒治，於92年12月20日執行完畢，並經本院
    以91年度訴字第2070號判決應執行有期徒刑10月確定（上開
    2 罪於本案均不構成累犯）。又於94年間因施用毒品案件，
    經本院以94年度訴字第2811號判決應執行有期徒刑1 年確定
    ，於96年4 月29日執行完畢；再因施用毒品等案件，經本院
    分別以96年度訴字第4156號、97年度訴字第1989號判決，先
    後判處應執行有期徒刑1 年1 月、有期徒刑10月確定，上開
    2 罪接續執行，於98年10月7 日縮短刑期假釋出監，至99年
    1 月31日縮刑期滿，其假釋未經撤銷，以已執行論。詎其猶
    不知悔改，復基於施用第一級毒品海洛因及第二級毒品甲基
    安非他命之犯意，於99年8 月27日白天某時許，在臺北縣蘆
    洲市（現改制為新北市蘆洲區○○○路243 巷2 號4 樓住處
    內，以針筒注射之方式，同時施用海洛因及甲基安非他命1
    次。嗣於99年8 月28日13時30分許，在新北市○○區○○路
    427 巷6 號前為警查獲，經警採其尿液送驗結果，鴉片類及
    甲基安非他命均呈陽性反應，始悉上情。
二、案經新北市政府警察局蘆洲分局移送臺灣板橋地方法院檢察
    署檢察官偵查起訴。
    理  由
一、按除被告所犯為死刑、無期徒刑、最輕本刑為3 年以上有期
    徒刑之罪或高等法院管轄第一審案件者外，於第一次審判期
    日前之準備程序進行中，被告先就被訴事實為有罪之陳述時
    ，審判長得告知被告簡式審判程序之旨，並聽取當事人、代
    理人、辯護人及輔佐人之意見後，裁定進行簡式審判程序，
    刑事訴訟法第273 條之1 第1 項定有明文。經核本件被告所
    犯係死刑、無期徒刑、最輕本刑為3 年以上有期徒刑以外之
    罪，其就被訴事實為有罪之陳述，經法官告知簡式審判程序
    之旨，並聽取公訴人、被告之意見後，本院爰依首揭規定，
    合議裁定由受命法官獨任進行簡式審判程序，合先敘明。
二、上揭犯罪事實，業據被告陳志雄於本院審理時坦承不諱，且
    其於99年8 月28日所採驗之尿液，經送往臺灣檢驗科技股份
    有限公司以GC/ MS方法（氣相層析/ 質譜儀法）檢驗，結果
    確呈鴉片類及安非他命類之陽性反應，此有該公司99年9 月
    10日出具之濫用藥物檢驗報告（報告編號：UL/2010/80728
    ）、新北市政府警察局蘆洲分局偵辦毒品案件尿液代號對照
    表、行政院衛生署食品藥物管理局100 年2 月23日FDA 管字
    第1000008174號函各1 紙在卷可稽，足認被告自白與事實相
    符，堪予採信。又被告前曾因施用毒品，受如事實欄所載之
    觀察、勒戒、強制戒治及科刑情形，有臺灣高等法院被告前
    案紀錄表1 份附卷可按，被告本件施用毒品之時間，雖距離
    強制戒治執行完畢已逾5 年，惟其前既已於5 年內再犯施用
    毒品案件，依最高法院97年度第5 次刑事庭會議紀錄結論，
    被告為本案施用毒品之犯行，係3 犯以上，已非現行毒品危
    害防制條例第23條第2 項規定之「5 年後再犯」之類型，不
    得適用觀察、勒戒或強制戒治之程序，而應依法訴追處罰。
    是本件事證明確，被告犯行洵堪認定，應予依法論科。
三、核被告所為，係犯毒品危害防制條例第10條第1 項之施用第
    一級毒品罪及同條第2 項之施用第二級毒品罪。被告施用第
    一級毒品海洛因及第二級毒品甲基安非他命前持有海洛因及
    甲基安非他命之低度行為，均為施用之高度行為所吸收，均
    不另論罪。又被告係將海洛因、甲基安非他命同時以針筒注
    射施用乙節，業據被告於本院審理時供陳在卷，此種施用方
    式並非絕無可能，本院亦查無其他證據足認被告必係分別施
    用，依「罪證有疑，利歸被告」之證據法則，應認被告此部
    分之陳述與事實相符，則被告以一施用毒品之行為，同時施
    用海洛因及甲基安非他命，其以一行為同時觸犯施用第一級
    、第二級毒品罪，為想像競合犯，應依刑法第55條之規定，
    從一重之施用第一級毒品罪處斷，檢察官認上開2 罪應分論
    併罰云云，容有未恰。又被告有事實欄所載之科刑紀錄與執
    行情形，有臺灣高等法院被告前案紀錄表1 份在卷可查，其
    於有期徒刑執行完畢後5 年以內，故意再犯本件有期徒刑以
    上之罪，為累犯，應依刑法第47條第1 項規定加重其刑。爰
    審酌被告已有上開多次施用毒品之前案紀錄，有臺灣高等法
    院被告前案紀錄表1 份在卷可查，其未思改過自新，竟再為
    本件施用毒品犯行，顯然先前所受保安處分及刑之宣告、執
    行，均未收矯治、警惕之效，被告既無確實戒毒之決心，已
    難自拔，自應施以相當之刑罰，以期收教化之功能，兼衡其
    犯後猶飾詞否認犯行，至本院審理時始自知事證明確而坦承
    犯行，顯見仍存有僥倖之心態，復參酌公訴人之求刑暨被告
    之犯罪動機、目的等一切情狀，量處如主文所示之刑，以資
    懲儆。
據上論斷，應依刑事訴訟法第273 條之1 第1 項、第299 條第1
項前段，毒品危害防制條例第10條第1 項、第2 項，刑法第11條
前段、第55條、第47條第1 項，判決如主文。
本案經檢察官張瑞玲到庭執行職務。
中    華    民    國    100    年    5    月    18    日
                  刑事第十六庭      法  官    魏俊明
上列正本證明與原本無異。
如不服本判決，應於判決送達後10日內敘明上訴理由，向本院提
出上訴狀 (應附繕本) ，上訴於臺灣高等法院。其未敘述上訴理
由者，應於上訴期間屆滿後20日內向本院補提理由書「切勿逕送
上級法院」。
                                    書記官    陳香君
中    華    民    國   100    年    5     月    18    日
附錄本案論罪科刑法條全文：
毒品危害防制條例第10條
施用第一級毒品者，處6 月以上5 年以下有期徒刑。
施用第二級毒品者，處3 年以下有期徒刑。